臺灣臺中地方法院刑事判決
                                     111年度易字第1543號
公  訴  人  臺灣臺中地方檢察署檢察官
被      告  汪詹逸



上列被告因竊盜案件，經檢察官提起公訴（111年度偵字第23212
號、第25376號、第25399號、第26694號、第27591號、第27609
號、第27611號），被告於準備程序時就被訴事實為有罪之陳述
，經告以簡式審判之旨，並聽取意見後，本院裁定進行簡式審判
程序，判決如下：
    主          文
汪詹逸犯如附表「所犯罪名及處罰」欄所示之罪，均累犯，各處
如該欄所示之刑。附表編號1至3、7、8所處徒刑部分應執行有期
徒刑玖月，附表編號4至6所處罰金部分應執行罰金新臺幣貳萬陸
仟元，徒刑如易科罰金，罰金如易服勞役，均以新臺幣壹仟元折
算壹日。
    犯罪事實及理由
一、犯罪事實：
    汪詹逸意圖為自己不法之所有，基於竊盜之犯意，先後為如
    附表所示之犯行。
二、證據：
  ㈠被告汪詹逸於警詢時、偵查中及本院準備程序、審理時之自
    白。
  ㈡附表所示被害人於警詢時之指訴。
　㈢警員職務報告、被害人張雅珠報案之臺中市政府警察局第三
    分局正義派出所受（處）理案件證明單、監視器畫面截圖、
    尋獲車號000-0000號機車之照片、贓物認領保管單（以上見
    偵字第25376號卷第41、51、53、55至63頁）。
　㈣警員職務報告、監視器畫面翻拍照片及截圖、車號000-0000
    號機車之車輛詳細資料報表、尋獲車號000-0000號機車之照
    片、臺中市政府警察局111年6月6日中市警鑑字第111004351
    1號鑑定書、贓物認領保管單（以上見偵字第27611號卷第41
    、43、53至55、57至59、61、63、79、85至88頁）。
  ㈤警員職務報告、被害人林禎祐報案之臺中市政府警察局第三分局正義派出所受（處）理案件證明單、監視器畫面截圖、查獲被告時之全身衣著照片、贓物認領保管單（以上見偵字第25399號卷第41、53、57、59、61頁）。
　㈥警員職務報告、監視器畫面截圖、臺中市政府警察局東勢分
    局扣押筆錄、扣押物品目錄表、扣押物品照片、贓證物款收
    據、車號0000-00號及608-CFJ號之車輛詳細資料報表、被告
    指認現場照片、臺中市政府警察局東勢分局刑案現場勘察報
    告、贓物認領保管單（以上見偵字第23212號卷第45、53至5
    7、65、69、75、77至79、118、127、137至159頁）。
　㈦警員職務報告、監視器畫面翻拍照片、車號000-000號機車停
    放位置照片（以上見偵字第26694號卷第41、49至53頁）。
　㈧警員職務報告、被害人熊程敬報案之臺中市政府警察局豐原
    分局合作派出所受（處）理案件證明單、監視器畫面截圖及
    翻拍照片、尋獲車號000-000號機車之照片、現場照片、臺
    中市政府警察局豐原分局刑案現場勘察報告、臺中市政府警
    察局111年6月13日中市警鑑字第1110045336號鑑定書、贓物
    認領保管單（以上見偵字第27609號卷第49、65、67至69、7
    1頁、73、75至77、79、107至116、121至125頁）。
　㈨警員職務報告、監視器畫面翻拍照片、被害人林麗真報案之
    臺中市政府警察局大甲分局月眉派出所受（處）理案件證明
    單、車號000-0000號機車之車輛詳細資料報表、尋獲車號00
    0-0000號機車之資料、臺中市政府警察局東勢分局刑案現場
    勘察報告、臺中市政府警察局111年6月15日中市警鑑字第11
    10046070號、111年5月17日中市警鑑字第1110038667號鑑定
    書、贓物認領保管單（以上見偵字第27591號卷第43、55至5
    7、59、61、83至97、99至103、107、108、111至114頁）。
　㈩車號000-0000、980-HFF 、520-LRQ 、981-NTV 號機車之車
    籍資料（見易字卷第115至121頁）。
  扣案之現金新臺幣（下同）560元。　
三、論罪科刑之理由：
  ㈠核被告汪詹逸如附表各次所為，均係犯刑法第320條第1項之
    竊盜罪。
  ㈡被告所犯如附表所示各次犯行，犯意各別，行為可分，應予
    分論併罰。
  ㈢按法院於審酌被告是否適用累犯規定而加重其刑時，訴訟程
    序上應先由檢察官就前階段被告構成累犯之事實，以及後階
    段應加重其刑之事項，主張並具體指出證明方法後，法院才
    需進行調查與辯論程序，而作為是否加重其刑之裁判基礎。
    前階段構成累犯事實為檢察官之實質舉證責任，後階段加重
    量刑事項為檢察官之說明責任，均應由檢察官分別負主張及
    具體指出證明方法之責（最高法院110年度台上字第5660號
    判決意旨參照）。被告前因：①竊盜案件，經本院先後以107
    年度豐簡字第523號判處有期徒刑4月確定、107年度豐簡字
    第594號判處有期徒刑4月確定，又因竊盜案件，經臺灣新竹
    地方法院以108年度易字第515號判處有期徒刑7月確定，上
    開3案件再經臺灣新竹地方法院以110年度聲字第587號裁定
    定應執行有期徒刑1年確定；復因②竊盜案件，先後經本院以
    108年度簡字第134號判處有期徒刑4月確定、108年度簡字第
    443號判處應執行有期徒刑8月確定、108年度簡字第779號判
    處有期徒刑4月確定、108年度易字第1540號判處應執行有期
    徒刑10月確定，上述案件繼經本院以108年度聲字第5336號
    裁定定應執行有期徒刑2年確定；前揭案件經接續執行後，
    於111年1月8日縮短刑期執行完畢等情，有其臺灣高等法院
    被告前案記錄表可佐，其於受徒刑之執行完畢後，5年以內
    故意再犯本件有期徒刑以上之罪，均為累犯；而檢察官就被
    告構成累犯之上開前提事實已有主張並具體指出證明方法，
    亦據被告坦認無訛（見本院卷第109頁），至於被告應依累
    犯加重其刑部分，則據檢察官說明被告所犯本案與前案均為
    同屬侵害他人財產法益之犯罪類型，犯罪罪質、目的、手段
    與法益侵害結果均為高度相似性，足認被告法遵循意識及對
    刑罰之反應力薄弱，加重其法定刑並無司法院釋字第775號
    解釋意旨所指可能使被告所受刑罰超過其應負擔罪責之疑慮
    ，應予加重其刑等語（見本院卷第111頁），本院審酌被告
    所犯前案與本案均為竊盜罪，且被告於前案執行完畢未久即
    故意再犯本案，顯見被告漠視法律禁制規範，前案徒刑之執
    行成效不彰，對刑罰反應力薄弱，依本案犯罪情節及被告所
    侵害之法益，予以加重最低本刑亦無罪刑不相當之情事，應
    依刑法第47條第1項之規定分別加重其刑。
  ㈣被告於未為有偵查權限之檢警機關或公務員發覺附表4、5所
    示之犯行前，即主動向臺中市政府警局東勢分局水源派出所
    警員供出該等犯行，並將部分竊得財物交予警方查扣或帶同
    警方起獲（詳如附表編號5「竊盜手法及竊得財物」欄所示
    ），有警員職務報告、被告及被害人張景信警詢筆錄、臺中
    市政府警察局東勢分局扣押筆錄及扣押物品目錄表可佐（見
    偵字第23212號卷第45、49至57、71至72頁），核與自首之
    規定相符，爰依刑法第62條前段之規定，就被告所犯此部分
    犯行分別減輕其刑。
　㈤爰審酌被告不思以正當途徑獲取所需，擅自竊取他人財物，
    缺乏尊重他人財產權之觀念，且除前述累犯之前科外，另有
    多次竊盜犯行，經法院判處罪刑確定，有其臺灣高等法院被
    告前案紀錄表可證，素行不佳；惟犯後坦承犯行，態度良好
    ，並衡量被告犯罪之手段、動機及竊得財物之價值、自陳為
    高中肄業之教育程度、曾任職超商店員、人力公司工作、獨
    居等一切情狀，分別量處如附表「所犯罪名及處罰」欄所示
    之刑，並諭知易科罰金、易服勞役之折算標準，並斟酌被告
    所犯犯罪時間相近、犯罪手法類似、被告犯罪行為之不法與
    罪責程度，及對其施以矯正之必要性，分別定其應執行之刑
    ，並諭知易科罰金及易服勞役之折算標準。
  ㈥扣案被告就附表編號4、5所竊得之現金560元，及未扣案就附
    表編號4、5所竊得之現金100元、就附表編號5所竊得之零錢
    包1個、就附表編號6所竊得之現金50元，均為其本案犯罪所
    得，應依刑法第38條之1第1項前段、第3項規定，在被告所
    犯此部分宣告罪刑項下宣告沒收，並就未扣案部分諭知於全
    部或一部不能沒收或不宜執行沒收時，追徵其價額。至於其
    餘竊得之物，則均已合法發還被害人，有前述之贓物認領保
    管單可稽，爰依刑法第38條之1第5項之規定，均不予宣告沒
    收。
四、適用之法律：
  ㈠刑事訴訟法第273條之1第1項、第299條第1項前段、第310條
    之2、第454條第1項。
  ㈡刑法第320條第1項、第47條第1項、第62條前段、第51條第5
    款、第7款、第41條1項前段、第8項、第42條第3項、第38條
    之1第1項前段、第3項。
  ㈢刑法施行法第1條之1第1項。
五、如不服本判決，應於判決送達後20日內，敘述具體理由向本
    院提出上訴書狀（應附繕本）。
六、本案經檢察官李毓珮提起公訴，檢察官黃楷中到庭執行職務
    。 　　
中　　華　　民　　國　　111 　年　　10　　月　　17　　日
                  刑事第六庭  法  官  廖慧娟
以上正本證明與原本無異。
告訴人或被害人如不服判決，應備理由具狀向檢察官請求上訴，
上訴期間之計算，以檢察官收受判決正本之日起算。
                              書記官  資念婷
中　　華　　民　　國　　111 　年　　10　　月　　17　　日
附表：（金額單位：新臺幣）
編號 竊盜時間 竊盜地點 被害人 竊盜手法及竊得財物    所犯罪名及處罰  1 111年4月27日下午1時許 臺中市○區○○路0段000號前 張雅珠 見張雅珠所管領之車牌號碼000-0000號普通重型機車之機車鑰匙仍插在電門上，乃以該鑰匙開啟該機車電源後，將該機車騎離供己代步之用，而竊取得手，後將該機車棄置在臺中市西屯區天保街71巷內，嗣於111年4月28日中午12時55分許，為警在上址尋獲（已發還張雅珠）。 汪詹逸犯竊盜罪，累犯，處有期徒刑叁月，如易科罰金，以新臺幣壹仟元折算壹日。  2 111年4月28日凌晨2時30分許 臺中市○○區○○路00○0號前 賴裔蓁 見賴裔蓁所管領之車牌號碼000-0000號普通重型機車之機車鑰匙仍插在電門上，乃以該鑰匙開啟該機車電源後，將該機車騎離供己代步之用，而竊取該機車得手，後將該機車棄置在臺中市○區○○○街000號前，嗣於111年4月28日中午12時許，為警在上址尋獲（已發還賴裔蓁）。 汪詹逸犯竊盜罪，累犯，處有期徒刑叁月，如易科罰金，以新臺幣壹仟元折算壹日。  3 111年4月28日凌晨5時38分許 臺中市○區○○街00巷0號前 林禎祐 見林禎祐所管領之車牌號碼000-000號普通重型機車之機車鑰匙仍插在電門上，乃以該鑰匙開啟該機車電源後，將該機車騎離供己代步之用，而竊取得手，後將該機車棄置在臺中市新社區興社街1段國校巷內，嗣於111年4月28日下午1時許，為警在上址尋獲（已發還林禎祐）。 汪詹逸犯竊盜罪，累犯，處有期徒刑叁月，如易科罰金，以新臺幣壹仟元折算壹日。  4 111年5月3日中午12時6分許 臺中市○○區○○街0段000巷00號旁 張漢堂 徒手開啟車牌號碼0000-00號自用小客貨車未鎖之車門，竊取該車內張漢堂所管領之咖啡色長夾1個（內有行照1張、駕照3張）、紅底白點零錢包1個（內有現金400元）得手，後將該咖啡色長夾1個（含其內之行照1張、駕照3張）棄置在臺中市○○區○○街0段000巷0號前。 汪詹逸犯竊盜罪，累犯，處罰金新臺幣壹萬伍仟元，如易服勞役，以新臺幣壹仟元折算壹日。 扣案之犯罪所得新臺幣伍佰陸拾元沒收；未扣案之犯罪所得零錢包壹個及新臺幣壹佰元均沒收，於全部或一部不能沒收或不宜執行沒收時，追徵其價額。 5 111年5月3日中午12時10分許 臺中市○○區○○街0段00巷00號對面 張景信 見車牌號碼000-000號普通重型機車之鑰匙放在該機車龍頭處置物籃內，即持該鑰匙開啟該機車置物箱，竊取該置物箱內張景信所管領之零錢包1個（內有現金260元）得手。嗣為臺中市政府警察局東勢分局水源派出所警員於111年5月3日中午12時45分許，在臺中市新社區中和街1段84巷口發覺汪詹逸行跡可疑，遂上前盤查，汪詹逸於編號4、5所示竊盜犯行未為有偵查權限之檢警機關或公務員發覺前，主動向該盤查警員供出該等犯行，並將編號4、5所示竊得現金花用剩餘之560元及紅底白點零錢包1個（已發還張漢堂）交付警方查扣，並帶同警方至中和街1段142巷3號前起獲編號4所示竊得之咖啡色長夾1個（含其內之行照1張、駕照3張，均發還張漢堂）。 汪詹逸犯竊盜罪，累犯，處罰金新臺幣壹萬元，如易服勞役，以新臺幣壹仟元折算壹日。  6 111年5月5日凌晨2時53分許 臺中市○區○○街00巷0號前 劉芬蘭 見車牌號碼000-000號普通重型機車之置物箱未上鎖，以徒手開啟該置物箱，竊取其內劉芬蘭所管領之現金50元得手。 汪詹逸犯竊盜罪，累犯，處罰金新臺幣伍仟元，如易服勞役，以新臺幣壹仟元折算壹日。 未扣案之犯罪所得新臺幣伍拾元沒收，於全部或一部不能沒收或不宜執行沒收時，追徵其價額。 7 111年5月5日晚間11時51分許 臺中市○○區○○○路00巷0號前 熊程敬 見熊程敬所管領之車牌號碼000-000號普通重型機車之機車鑰匙仍插在電門上，乃以該鑰匙開啟該機車電源後，將該機車騎離供己代步之用，而竊取該機車得手，後將該機車棄置在臺中市○○區○○路000號旁，嗣於111年5月6日上午4時17分許，為警在上址尋獲（已發還熊程敬）。 汪詹逸犯竊盜罪，累犯，處有期徒刑叁月，如易科罰金，以新臺幣壹仟元折算壹日。  8 111年5月6日上午10時20分許 臺中市○○區○○路00○0號前 林麗真 見林麗真所管領之車牌號碼000-0000號普通重型機車之機車鑰匙仍插在電門上，乃以該鑰匙開啟該機車電源後，將該機車騎離供己代步之用，而竊取得手，後將該機車棄置臺中市○○區○○路000號前，嗣於111年5月9日上午9時許，為警在上址尋獲（已發還林麗真）。 汪詹逸犯竊盜罪，累犯，處有期徒刑叁月，如易科罰金，以新臺幣壹仟元折算壹日。  


附錄本案論罪科刑法條：
中華民國刑法第320條
意圖為自己或第三人不法之所有，而竊取他人之動產者，為竊盜
罪，處5年以下有期徒刑、拘役或50萬元以下罰金。
意圖為自己或第三人不法之利益，而竊佔他人之不動產者，依前
項之規定處斷。
前二項之未遂犯罰之。